# 请教陈版，请教关于审计中票据现金流量表的问题

提问人：vincentyao7 时间：2019-12-13 08:05:11
陈版你好！
审计中遇到一个问题：
公司给供应商开具了银行承兑汇票，供应商找银行贴现后，贴现息由公司负责支付。
请问公司支付的贴现息，在现金流量表中，应该如何列示？是在经营活动中列示为支付与经营活动有关的现金，还是在筹资活动中列示为偿付利息相关的现金支出？
非常感谢陈版！

回答人：chenyiwei
建议在筹资活动中列示为偿付利息相关的现金支出，因为此类业务的实质是本企业（债务人）以承担贴现息为未代价换取了延迟付款的权利，从而本企业获得了融资便利，这部分贴现息本质上属于融资利息。